mn a& · Q>

*Ἥ ’ Para
Aha le ets emen ὅ c ³ Epo le etsemen &a
ImparseHum I: mam.

Singul· ldtjill: etse, non amabam, jag dlffabe {de
Idm etse.

Plural. ·

Eimen Eime
Eitea Ι etse· ¹Este etse.· ’

Eika ἱ ‚ Idtjin
1 ImperfeHum II..·dam

Siagu! lb
1h lam etsemen.

naal. - Plural.

Eimen η ·’ ,Eime ἢ
Eitea lam etsemen. Eite· lam etsemen. a

Eika , Ah
PerfaHum.

Singal. lb le asam, non amavi.
⁸ ἐὴ Ι le etfam.

⁸ Dual. Plural. - 3
Ahn le etsam &a ’ Epe le etsam &a ἰ

Ρίαεᾳαανηρενίεὲἳιιπι

Sa‘ngul.1blatn etsam, non amaveram, &a .
Dual. Plural.
Eimen lam etsam &a Eime lam etsam &aa

Futurum. .

Ι Singul. lb kalka etset, nan amabo, &aa
Dual. Plural.
Ahn kalka etset ὄσ, “ Epe kalka etset &a ·

IMPERATIVUS MODUS.

Singul. Elom etse, na am, affre ej jag
Ele s ale etse, naa tu amato.

Ellus s allus etsov etsus, isse mn amato. D l
aa.

 

